【裁判字號】    92,苗小,176
【裁判日期】    920826
【裁判案由】    給付電信費
【裁判全文】
臺灣苗栗地方法院民事小額判決                    九十二年度苗小字第一七六號
    原      告  和信電訊股份有限公司
    法定代理人  丙○○
    訴訟代理人  戊○○
                乙○○
    被      告  丁○○
    訴訟代理人  甲○○
右當事人間請求給付電信費事件，本院判決如左：
    主    文
原告之訴駁回。
訴訟費用新台幣壹仟陸佰捌拾玖元由原告負擔。
    事實及理由
一、原告之聲明：求為判決被告應給付原告新台幣（下同）四萬三千五百三十九元，
    及自支付命令送達翌日即民國九十二年三月二十日起至清償日止，按年息百分之
    五計算之利息。
二、事實摘要：
  (一)原告起訴主張被告於民國八十九年十二月九日向其申請門號為00000000
    00號（下稱系爭門號）之行動電話網路服務，被告發話及其他收話之用，約定
    被告應依原告寄發之月帳單所定之期限及繳費方式繳納電信費用。詎被告積欠電
    信費用未繳，至九十年十月二十五日止，共欠四萬三千五百三十九元，雖迭經原
    告催討，被告迄今猶未清償，原告遂依「行動網路服務契約書」第二十條第三項
    約定，予以停話，並依法追討被告積欠之費用。退步言之，縱系爭門號非被告本
    人所申請，惟代理被告申請者既持有被告之郵局存摺、
    表見代理之本人授權責任。為此訴請被告應給付四萬三千五百三十九元，及自支
    付命令送達翌日即九十二年三月二十日起至清償日止，按年息百分之五計算之利
    息。
  (二)被告則以：其從未向原告申請系爭門號，原告提出之行動電話號碼申請表並非被
    告本人所填寫，其亦未授權他人代為申請該門號。雖被告曾於八十九年間將自己
    郵局存摺、
    權其代為申請台灣大哥大之門號，並未授權其申請系爭門號，且原告提出之申請
    資料內並無被告授權己○○代理申請之委任書，況被告從未收受原告公司提供之
    系爭門號ＳＩＭ卡及帳單等語資為抗辯，並聲明：原告之訴駁回。
三、法院之判斷：
  (一)原告起訴主張曾有訴外人持被告之郵局存摺、
    九日，以被告名義，向原告申請租用系爭0000000000號行動電話門號
    使用，迄九十年十月二十五日止，共積欠電信費用四萬三千五百三十九元等事實
    固據其提出和信ON LINE超值服務申請表、直接轉帳繳款授權書、電信費帳單等
    件為證，惟查該服務申請表、直接轉帳繳款授權書上申請人欄內之「丁○○」之
    簽名，並非被告之筆跡等情，此為原告所不爭執，另該服務申請表上被告之印文
    ，亦非被告所蓋印，而係訴外人己○○將被告之印章交給訴外人朱明欽代辦臺灣
    大哥大門號時，遭實際填寫申請表之人所蓋用，且被告確實並未授權己○○、朱
    明欽或實際填寫申請表之人代理其向原告申請系爭門號等情，亦據證人己○○於
    本院審理時到庭證述甚詳。按代理權係以法律行為授與者，其授與應向代理人或
    向代理人對之為代理行為之第三人，以意思表示為之，民法第一百六十七條定有
    明文，被告既然從未向訴外人己○○、朱明欽或原告表示授權己○○、朱明欽、
    實際填寫申請表之人代理簽約向原告申請系爭門號，已如前述，是被告辯稱其從
    未授權己○○或朱明欽代理其向原告簽約申請系爭門號乙節為可採信。則本件所
    應審究者，乃被告交付自己郵局存摺、
    明欽之行為，是否足以構成表見代理，而應負表見代理人之責任，從而應負清償
    系爭門號電信費用之責？經查：
    1.按由自己之行為表示以代理權授與他人者，對於第三人應負授權人之責任，必
      須本人有表見之事實，足使第三人信該他人有代理人權之情形存在，始足當之
      ，我國人民將自己印章交付他人，委託該他人辦理特定事項者，比比皆是，倘
      持有印章之該他人，除受託辦理之特定事應外，其他以本人名義所為之任何法
      律行為，均須由本人負表見代理之授權人責任，未免過苛，最高法院七十年度
      台上字第六五七號判例可供參照。又民法第一百六十九條前段所規定之表見代
      理，必須本人就某種法律行為確有表見之事實，足使第三人就該法律行為信該
      他人有代理權之情形，始屬相當，倘本人僅將其所有不動產所有權狀及印鑑用
      章交付他人，既尚難據以臆斷本人之用意何在，則得否徒憑該項單純之交付行
      為推定本人已有令第三人信該他人有某種法律行為代理權之表見事實存在，非
      無疑義，亦據最高法院七十八年度台上字第二四七三號判決要旨闡述甚詳。查
      本件被告雖曾將自己郵局存摺、
      在本件和信ON LINE超值服務申請表、直接轉帳繳款授權書上之申請人欄內簽
      名蓋章，況原告亦不爭執系爭門號非被告本人親自申請，衡情原告應要求實際
      填寫系爭門號服務申請表之人出示被告之授權書，並於申請人欄內載明代理人
      姓名，惟原告並未踐行上開程序，顯難遽由被告曾經交付其郵局存摺、
      、印章予己○○乙節，臆斷被告之用意何在，則依上開說明，已難遽認被告有
      令第三者（即原告）相信己○○有代理權之表見事實存在。
    2.又民法第一百六十九條所謂知他人表示非其代理人而不為反對之表示，以本人
      實際知其事實為前提，其主張本人知此事實者，應負舉證之責，最高法院六十
      八年度台上字第一○八一號判例可供參照。本件被告是否知悉申辦系爭門號之
      人表示其為其代理人，而不為反對之表示，原告亦無法舉證證明，則依照上開
      判例說明，原告主張被告應負表見代理之責，亦不可採。
  (二)綜上所述，本件既難認被告交付自己郵局存摺、
    足以構成表見代理，而應負授權人之責任，且被告又從未授權己○○、朱明欽及
    實際填寫申請表之人代理其簽約申請系爭門號使用，則該填寫申請表之人無權代
    理被告簽訂系爭門號行動電話網路服務契約之法律行為，對於被告自不生效力。
    從而，本件原告依據行動電話網路服務契約之法律關係，訴請被告如數清償本件
    電信費用及其利息，自屬無據，其訴應予駁回。
  (三)訴訟費用之負擔：本件訴訟費用應由原告負擔，茲確定如主文第二項所示，並計
    算詳如附表。
四、結論：本件原告之訴為無理由，依民事訴訟法第四百三十六條之二十三、第四百
    三十六條第二項、第七十八條，判決如主文。
中      華      民      國    九十二    年      八      月    二十六    日
                                臺灣苗栗地方法院苗栗簡易庭
                                            法      官    陳慧萍
右為正本係照原本作成
如對本判決上訴，須於判決送達後廿日內向本院提出上訴狀
中      華      民      國    九十二    年      八      月    二十六    日
                                            法院書記官    張文玲
┌───┬──────────────┬──────────────┬────────────┐
│ 編號 │    項               目     │    金        額（新台幣）  │  備               註   │
├───┼──────────────┼──────────────┼────────────┤
│  一  │裁判費用                    │肆佰捌拾元                  │原告墊付。              │
├───┼──────────────┼──────────────┼────────────┤
│  二  │送達郵費                    │陸佰零元                  │(1)含本件判決之送達郵費，│
│      │                            │                            │  剩餘郵票另行退還原告。│
│      │                            │                            │(2)原告墊付肆佰伍拾柒元，│
│      │                            │                            │  被告墊付壹佰柒拾元，原│
│      │                            │                            │  告應賠償被告壹佰柒拾元│
│      │                            │                            │  。                    │
├───┼──────────────┼──────────────┼────────────┤
│  三  │證人己○○之日費及旅費      │陸佰零陸元                  │此部分由被告墊付，原告應│
│      │                            │                            │賠償被告。              │
├───┴──────────────┼──────────────┼────────────┤
│  合                            計  │壹仟陸佰捌拾玖元            │                        │
└──────────────────┴──────────────┴────────────┘


司法院資訊處製作；財團法人民間司法改革基金會備份。
